臺灣臺北地方法院民事判決　　　　　　 100年度訴字第2901號
　　　　　　　　　　　　　　　　　　 100年度訴字第3492號
原　　　告　張簡維平
訴訟代理人　王展星律師
複代理人　　廖虹羚律師
原　　　告　張簡維平
訴訟代理人　王展星律師
複代理人　　廖虹雅律師
被　　　告　鄒慶芳
訴訟代理人　李後政律師
被　　　告　鍾怡枝
上列當事人因被告違反銀行法案件，原告於刑事訴訟程序附帶提
起民事訴訟，請求侵權行為損害賠償事件，經本院刑事庭裁定移
送而來，本院裁定如下：
    主  文
原告之訴及其假執行之聲請均駁回。
訴訟費用由原告負擔。
    理  由
一、按因犯罪而受損害之人，於刑事訴訟程序得附帶提起民事訴
    訟，對於被告及依民法負賠償責任之人，請求回復其損害。
    刑事訴訟諭知無罪、免訴或不受理之判決者，應以判決駁回
    原告之訴；但經原告聲請時，應將附帶民事訴訟移送管轄法
    院之民事庭。法院認附帶民事訴訟確係繁雜，非經長久時日
    不能終結其審判者，得以合議裁定移送該法院之民事庭。刑
    事訴訟法第487條第1項、第503條第1項、第504條第1項前段
    分別定有明文。復按原告之訴，起訴不合程式或不備其他要
    件者，法院應以裁定駁回之，但其情形可以補正者，審判長
    應定期間先命補正，民事訴訟法第249 條第1項第6款規定甚
    明。是以刑事法院將附帶民事訴訟以裁定移送於該法院民事
    庭者，以刑事部分宣告被告有罪之判決者為限，至刑事訴訟
    諭知無罪之判決，刑事法院本應依同法第503條第1項前段規
    定以判決駁回原告之訴，如誤以裁定移送於民事庭，其訴之
    不合法，不因移送民事庭而受影響，受移送之民事庭應認原
    告之訴為不合法以裁定駁回之（最高法院66年台上字第1094
    號判例參照）。
二、經查，本件原告張國器、張簡維平請求被告鄒慶芳、鍾怡枝
    負連帶損害賠償責任，係主張被告鄒慶芳、鍾怡枝與被告魏
    曜笙、魏梓安以共同虛設汶萊皇家基金公司、華南基金託管
    公司等詐欺手法，導致原告張國器、張簡維平二人陷於錯誤
    ，而於民國98年7 月13日、98年6 月8 日以自己之名義匯款
    美金2 萬5000元（折合新臺幣約為82萬9825元）、美金3 萬
    元（折合新臺幣98萬6070元）至香港「HUA NAN FU NDSTORA
    GE LIMITED（即華南基金託管有限公司）」之帳戶內，購買
    始終不存在之「汶萊皇家基金」，應負共同侵權行為損害賠
    償責任。惟查，上開事實業經檢察官提起公訴，並由本院刑
    事庭審理後，業以99年度金訴字第44號判決諭知被告鄒慶芳
    、鍾怡枝均無罪在案，有刑事判決書乙份附卷可稽。而原告
    於上開刑事案件審理中，僅具狀表明請求「依刑事訴訟法第
    502 條第2 項規定，為被告魏曜笙、魏梓安、鄒慶芳、鍾怡
    枝4 人敗訴之判決，或依刑事訴訟法第504 條第1 項之規定
    ，以合意裁定移送民事庭審理」，而未曾依前引刑事訴訟法
    第503 條第1 項但書之規定，聲請於刑事訴訟諭知無罪、免
    訴或不受理之判決時，將附帶民事訴訟移送管轄法院之民事
    庭，亦有原告之刑事附帶民事訴訟起訴狀及100 年9 月23日
    提出之民事陳報狀附卷可佐。是就本件被告鄒慶芳、鍾怡枝
    部分，刑事判決法院本應依據刑事訴訟法第503 條第1 項前
    段規定，以判決駁回原告之訴，雖本院刑事庭誤認原告已依
    刑事訴訟法第503 條第1 項但書為聲請，而就此部分誤裁定
    移送本院民事庭，惟依首揭說明，原告此部分之訴仍不合法
    ，且已無從補正，自應依民事訴訟法第249 條第1 項第6 款
    規定，以裁定駁回原告此部分之請求（至原告另以魏曜笙為
    被告提起刑事附帶民事訴訟，經本院刑事庭判決被告魏曜笙
    有罪後，依刑事訴訟法第504 條第1 項裁定移送本院民事庭
    部分，則由本院以100 年度訴字2901、3492號判決准許之，
    不在本件裁駁範圍）。原告此部分之訴既經駁回，其假執行
    之聲請亦因而失所附麗，應併予駁回。
三、依民事訴訟法第249 條第1項第6款、第95條、第78條，裁定
    如主文。
中    華    民    國   100    年    11    月    23    日
                  民事第二庭    法  官  趙子榮
以上正本係照原本作成
如對本裁定抗告須於裁定送達後10日內向本院提出抗告狀，並繳
納抗告費新臺幣1,000元
中    華    民    國   100    年    11    月    23    日
                                書記官  謝榕芝